臺灣基隆地方法院基隆簡易庭民事判決
原　　　告　甲○○
被　　　告　乙○○
上列當事人間請求給付票款事件，本院於96年5月16日言詞辯論
終結，判決如下：
    主  文
被告應給付原告新臺幣捌拾貳萬元及自民國八十五年十二月十六
日起至清償日止，按年息百分之五計算之利息。
訴訟費用新臺幣捌仟玖佰貳拾元由被告負擔。
本判決得假執行。
    事實及理由要旨
一、按訴狀送達後，原告不得將原訴變更或追加他訴；但請求之
    基礎事實同一及擴張或減縮應受判決事項之聲明者，不在此
    限，民事訴訟法第255條第1項第2款、第3款定有明文。原告
    於起訴時請求被告給付原告新臺幣（下同）820,000元及自
    民國（下同）85年12月15日起至清償日止按年息6%計算之利
    息，後於96年5月16日言詞辯論變更訴之聲明中有關利息之
    部分為自85年12月16日起至清償日止按年息5%計算之利息，
    因請求之基礎事實同一及為減縮應受判決事項之聲明，依法
    要無不合，應予准許。
二、原告起訴主張：
(一)、被告乙○○於84年間向原告借款820,000元，並簽發支票2紙
    交予原告，其票載發票日分別為民國84年12月1日及84年12
    月12日，票載金額共820,000元，詎屆期提示均未獲兌現，
    後被告復要求展期並簽立同額本票一紙以供擔保，惟本票屆
    期亦未兌現，經原告多次催討被告均置之不理，尚欠如主文
    第1項所示之本金、利息，為此提起本訴，聲明如主文第1項
    所示。
(二)、原告並提出支票影本二份、本票影本一份為證。
三、被告固對借款之事實、系爭支票本票為真正及系爭支票本票
    並未兌現等情自承不諱，然辯稱其曾於支票退票後清償新臺
    幣129,500元，惟之後原告叫我重新簽發一張同面額的本票
    ，我沒有扣除到已經清償的金額。並提出切結書影本一份為
    證。
四、得心證之理由：
(一)、經查原告上開主張，業據提出支票影本二份、本票影本一份
    為證，被告對此亦不爭執，本院審酌上開證物與原告之主張
    相符，應堪信為真實。
(二)、被告主張就本件債權債務關係已為129,500元部分之清償，
    並提出由被告及原告之妻即訴外人吳美華等人簽訂之切結書
    影本一紙為證，並稱被告確實有欠吳美華會款，當時有說明
    該筆款項是要清償系爭借款，但是切結書上沒有載明等語。
    惟查，該份切結書係記載「會首乙○○與莊杏好、陳淑煤、
    吳美華、吳慧姬，立據收得會款伍拾壹萬捌仟參佰元正」等
    語，且被告對曾經積欠訴外人吳美華會款之事實亦自承不諱
    ，是以僅依被告空言抗辯，殊難認定該筆款項之給付係為清
    償本件借款債權，被告之抗辯自無可採。從而，原告依兩造
    間之借貸契約關係，請求被告給付積欠如主文所示本金、利
    息，為有理由，應予准許。
五、本件係就民事訴訟法第427條第4項訴訟適用簡易程序所為被
    告敗訴之判決，依民事訴訟法第389條第1項第3款之規定，
    依職權宣告假執行。
六、本件訴訟費用即第一審裁判費新臺幣8,920元由被告負擔。
七、據上論斷，本件原告之訴為有理由，依民事訴訟法第389條
    第1項第3款、第78條、第87條第1項，判決如主文。
中　　華　　民　　國　　96　　年　　5 　　月　　23　　日
            臺灣基隆地方法院基隆簡易庭
                        法  官　王翠芬
以上正本係照原本作成。
對於本件判決如有不服，應於收受送達後20日內向本院提出上訴
書狀，上訴於本院合議庭，並按他造當事人之人數附具繕本。
中　　華　　民　　國　　96　　年　　5 　　月　　23　　日
                        書記官　陳錦進
